臺灣高等法院高雄分院刑事判決       100年度上訴字第1178號
上  訴  人  臺灣高雄地方法院檢察署檢察官
上  訴  人
即  被  告  宋慶輝
選任辯護人  張賜龍律師
            陳靜娟律師
上  訴  人
即  被  告  周黃明居
選任辯護人  林樹根律師
            洪茂松律師
            邱麗妃律師
上列上訴人因被告毒品危害防制條例案件，不服臺灣高雄地方法
院100 年度訴字第123 號中華民國100 年5 月19日第一審判決（
起訴案號：臺灣高雄地方法院檢察署99年度偵字第31534 號），
提起上訴，本院判決如下：
     主  文
原判決撤銷。
宋慶輝犯如附表一編號1-12所示各罪，均累犯，各處如附表一編
號1-12「主刑及從刑欄」所示之刑。應執行有期徒刑貳拾貳年，
扣案如附表二、三及附表七編號1-4 所示之物，均沒收；扣案販
賣第一級毒品所得合計共新臺幣壹萬伍仟捌佰元均沒收；未扣案
販賣第一級毒品所得合計共新臺幣貳萬玖仟貳佰元沒收，如全部
或一部不能沒收時，以其財產抵償之。未扣案販賣第二級毒品所
得合計共新臺幣壹萬肆仟元與周黃明居、姓名不詳綽號「阿良」
之成年男子連帶沒收，如全部或一部不能沒收時，以其與周黃明
居、姓名不詳綽號「阿良」之成年男子之財產連帶抵償之。
周黃明居犯如附表一編號13-14 所示各罪，均累犯，各處如附表
一編號13-14 「主刑及從刑欄」所示之刑。應執行有期徒刑捌年
陸月，扣案如附表二編號2 及附表三所示之物，均沒收；未扣案
販賣第二級毒品所得合計共新臺幣壹萬肆仟元與宋慶輝、姓名不
詳綽號「阿良」之成年男子連帶沒收，如全部或一部不能沒收時
，以其與宋慶輝、姓名不詳綽號「阿良」之成年男子之財產連帶
抵償之。
     事  實
一、宋慶輝於民國82年間因違反肅清煙毒條例等案件，分別：
    經本院82年度上訴字第1477號判處有期徒刑4 年確定；經
    本院82年度上訴字第2270號判處有期徒刑8 年確定；經臺
    灣高雄地方法院83年度訴字第882 號判處有期徒刑3 年2 月
    確定。其中、二罪嗣經裁定其應執行有期徒刑10年6 月
    確定，並與所處之徒刑接續執行，而於89年1 月5 日縮短
    刑期假釋出監並付保護管束，前開假釋因遭撤銷而執行殘刑
    有期徒刑7 年又19日，又經裁定減刑及定應執行刑有期徒刑
    10年4 月確定，於98年12月16日縮刑期滿執行完畢；另周黃
    明居前因施用毒品等案件，經臺灣高雄地方法院96年度訴字
    第2816號判處有期徒刑8 月、4 月，並定其應執行刑10月確
    定，於98年7 月27日縮刑期滿執行完畢。
二、宋慶輝明知海洛因、甲基安非他命係業經公告列為毒品危害
    防制條例第2 條第2 項第1 、2 款之第一、二級毒品，不得
    非法販賣、持有，竟各基於意圖營利而販賣第一級毒品海洛
    因之犯意（即下列(一)至(八)、(十)），及基於意圖營利而販賣第
    二級毒品甲基安非他命之犯意（即下列(九)），分別：
(一)、於99年5 月14日下午4 時16分36秒起至同日下午5 時7 分13
    秒止，以其所有0000000000號手機（即附表二編號2 所示）
    與綽號「土仔」之林文雄所持用之0000000000號手機聯絡，
    雙方談妥由宋慶輝以新臺幣（下同）1 萬元之價格，販賣半
    錢之海洛因予林文雄之交易條件後，宋慶輝隨於同日下午5
    時7 分後某時許，在高雄市林園區（即改制前之高雄縣林園
    鄉，下同）港嘴路附近，交付以其所有電子磅秤（即附表二
    編號1 所示）分裝半錢之海洛因予林文雄，並當場收受林文
    雄所支付之價金1 萬元（未扣案），以此方式販賣第一級毒
    品海洛因予林文雄1 次【即起訴書附表編號1 】。
(二)、於99年5 月24日晚上7 時23分51秒起至同日晚上7 時34分47
    秒止，以其所有0000000000號手機（即附表二編號2 所示）
    與林文雄所持用之0000000000號手機聯絡，雙方談妥由宋慶
    輝以1 萬元之價格，販賣半錢之海洛因予林文雄之交易條件
    後，宋慶輝隨於同日晚上7 時34分後某時許，在高雄市○○
    路與一心路口某處，交付以其所有電子磅秤（即附表二編號
    1 所示）分裝半錢之海洛因予林文雄，並當場收受林文雄所
    支付之價金1 萬元（未扣案），以此方式販賣第一級毒品海
    洛因予林文雄1 次【即起訴書附表編號2 】。
(三)、於99年5 月24日晚上10時9 分46秒起至同日晚上11時3 分41
    秒止，以其所有0000000000號手機（即附表二編號2 所示）
    與綽號「飛龍仔」之吳輝隆所持用之0000000000號手機聯絡
    ，雙方談妥由宋慶輝以3,000 元之價格，販賣數量不詳之海
    洛因予吳輝隆之交易條件後，宋慶輝隨於同日晚上11時3 分
    後某時許，在高雄市○○區○○路與大同路口附近，交付以
    其所有電子磅秤（即附表二編號1 所示）分裝數量不詳之海
    洛因予吳輝隆，並當場收受吳輝隆所支付之價金3,000 元（
    未扣案），以此方式販賣第一級毒品海洛因予吳輝隆1 次【
    即起訴書附表編號3 】。
(四)、於99年6 月11日晚上6 時27分53秒起至同日晚上7 時7 分59
    秒止，以其所有0000000000號手機（即附表二編號2 所示）
    與林文雄所持用之0000000000號手機聯絡，雙方談妥由宋慶
    輝以1 萬元之價格，販賣半錢之海洛因予林文雄之交易條件
    後，宋慶輝隨於同日晚上7 時7 分後某時許，在高雄市○○
    路與一心路口某處，交付以其所有電子磅秤（即附表二編號
    1 所示）分裝半錢之海洛因予林文雄，並當場收受林文雄所
    支付之價金1 萬元（該1 萬元中僅3,800 元有扣案，餘未扣
    案），以此方式販賣第一級毒品海洛因予林文雄1 次【即起
    訴書附表編號4 】。
(五)、於99年7 月底、8 月初某日，適有陳順和因故前往宋慶輝位
    在高雄市前鎮區○○○路14巷1 弄3 號4 樓住處，宋慶輝隨
    在上開住處，販賣並交付以其所有電子磅秤（即附表二編號
    1 所示）分裝數量不詳價值約6,000 元之海洛因予陳順和，
    以此方式販賣第一級毒品海洛因予陳順和1 次，然因陳順和
    缺錢致當日未支付任何價金，且迄今仍未支付上開購毒之款
    項予宋慶輝【即起訴書附表編號5 】。
(六)、於99年8 月13日下午5 時15分26秒起至同日下午5 時59分54
    秒止，以其所有0000000000號手機（即附表二編號3 所示）
    與吳輝隆所持用之0000000000號手機聯絡，雙方談妥由宋慶
    輝以3,000 元之價格，販賣數量不詳之海洛因予吳輝隆之交
    易條件後，宋慶輝隨於同日下午5 時59分後某時許，在宋慶
    輝上開一心二路住處附近，交付以其所有電子磅秤（即附表
    二編號1 所示）分裝數量不詳之海洛因予吳輝隆，並當場收
    受吳輝隆所支付之價金3,000 元（有扣案），以此方式販賣
    第一級毒品海洛因予吳輝隆1 次【即起訴書附表編號6 】。
(七)、於99年8 月14日上午9 時37分34秒起至同日上午9 時53分21
    秒止，以其所有0000000000號手機（即附表二編號3 所示）
    與吳輝隆所持用之0000000000號手機聯絡，雙方談妥由宋慶
    輝以3,000 元之價格，販賣數量不詳之海洛因予吳輝隆之交
    易條件後，宋慶輝隨於同日上午9 時53分後某時許，在宋慶
    輝上開一心二路住處附近，交付以其所有電子磅秤（即附表
    二編號1 所示）分裝數量不詳之海洛因予吳輝隆，並當場收
    受吳輝隆所支付之價金3,000 元（有扣案），以此方式販賣
    第一級毒品海洛因予吳輝隆1 次。嗣吳輝隆發覺宋慶輝當日
    上午交付之毒品數量不足，遂於同日晚上7 時16分許，撥打
    簡訊向宋慶輝抱怨，宋慶輝並於稍後補足短少之數量予吳輝
    隆【即起訴書附表編號7 】。
(八)、於99年8 月18日晚上8 時22分54秒起至同日晚上8 時49分4
    秒止，以其所有0000000000號手機（即附表二編號3 所示）
    與吳輝隆所持用之0000000000號手機聯絡，雙方談妥由宋慶
    輝以2,000 元之價格，販賣數量不詳之海洛因予吳輝隆之交
    易條件後，宋慶輝隨於同日晚上8 時49分後某時許，在宋慶
    輝上開一心二路住處附近，交付以其所有電子磅秤（即附表
    二編號1 所示）分裝數量不詳之海洛因予吳輝隆，並當場收
    受吳輝隆所支付之價金2,000 元（有扣案），以此方式販賣
    第一級毒品海洛因予吳輝隆1 次【即起訴書附表編號8 】。
(九)、於99年8 月20日晚上9 時12分39秒起至同日晚上9 時42分30
    秒止，以其所有0000000000號手機（即附表二編號3 所示）
    與宋瑞榮所持用之0000000000號手機聯絡，雙方談妥由宋慶
    輝在高雄市大寮區（即改制前之高雄縣大寮鄉，下同）太平
    國小附近，以2,000 元之價格販賣數量不詳之甲基安非他命
    予宋瑞榮等交易條件，宋瑞榮即前往交易地點附近等待，然
    因宋慶輝嗣後認為上開交易地點太遠，故未前往交易因而販
    賣第二級毒品甲基安非他命未遂【即起訴書附表編號9 】。
(十)、於99年8 月20日晚上9 時50分8 秒起至同日晚上10時41分45
    秒止，以其所有0000000000號手機（即附表二編號3 所示）
    與吳輝隆所持用之0000000000號手機聯絡，雙方談妥由宋慶
    輝以4,000 元之價格，販賣數量不詳之海洛因予吳輝隆之交
    易條件後，宋慶輝隨於同日晚上10時41分後某時許，在宋慶
    輝上開一心二路住處附近，交付以其所有電子磅秤（即附表
    二編號1 所示）分裝數量不詳之海洛因予吳輝隆，並當場收
    受吳輝隆所支付之價金4,000 元（有扣案），以此方式販賣
    第一級毒品海洛因予吳輝隆1 次【即起訴書附表編號10】。
三、周黃明居亦明知甲基安非他命係業經公告列為毒品危害防制
    條例第2 條第2 項第2 款之第二級毒品，不得販賣、持有，
    竟與宋慶輝、姓名不詳綽號「阿良」之成年男子共同基於意
    圖營利販賣第二級毒品甲基安非他命之犯意聯絡，分別：
(一)、於99年6 月9 日上午10時21分起至同日下午5 時3 分許止，
    先由周黃明居以其所有0000000000號手機（即附表三所示）
    與姓名不詳綽號「阿及仔」之成年男子（即起訴書所稱「某
    甲」）所持用之0000000000號手機聯絡，雙方談妥「阿及仔
    」所欲購買之甲基安非他命數量及金額等交易條件後，周黃
    明居旋以上開手機聯繫持用0000000000號手機（即附表二編
    號2 所示）之宋慶輝，告以其與「阿及仔」所談妥之毒品交
    易數量及金額，宋慶輝隨以其持用之上開手機與持用000000
    0000號手機之姓名不詳綽號「阿良」之成年男子（即起訴書
    所稱「某男」）聯繫，並指示「阿良」前往指定地點與「阿
    及仔」交易甲基安非他命，再由周黃明居告知「阿及仔」上
    開指定之交易毒品地點。嗣於同日下午5 時3 分至5 時9 分
    內某時許，由「阿良」在高雄市小港區○○○路「安泰醫院
    」附近，以9,000 元之價格販賣1 錢數量之甲基安非他命予
    「阿及仔」，並當場收受「阿及仔」所支付之價金9,000 元
    （未扣案），以此方式共同販賣第二級毒品甲基安非他命予
    「阿及仔」1 次。
(二)、於99年6 月14日上午11時56分起至同日下午2 時40分許止，
    由周黃明居以其所有之上開手機（即附表三所示）與「阿及
    仔」聯繫，雙方並談妥「阿及仔」欲購買之甲基安非他命數
    量及金額等交易條件後，周黃明居旋以其所有之上開手機與
    持用0000000000號手機（即附表二編號2 所示）之宋慶輝聯
    繫，告以此次「阿及仔」所欲購買之毒品交易數量及金額，
    宋慶輝則親自以上開門號手機聯絡「阿及仔」本次之毒品交
    易地點等事宜，並以上開門號手機與持用0000000000號手機
    之「阿良」聯繫，並指示「阿良」前往指定地點與「阿及仔
    」交易甲基安非他命，宋慶輝便直接撥打「阿及仔」上開門
    號手機告知本次之交易地點。嗣於同日下午2 時40分後某時
    許，由「阿良」在上址之「安泰醫院」附近某處（起訴書誤
    載為小港機場附近，應予更正），以5,000 元之價格販賣半
    錢數量之甲基安非他命予「阿及仔」，並當場收受「阿及仔
    」所支付之價金5,000 元（未扣案），以此方式共同販賣第
    二級毒品甲基安非他命予「阿及仔」1 次。嗣「阿及仔」施
    用後認為毒品品質不佳，於同年6 月15日撥打電話向周黃明
    居抱怨，周黃明居則於同日中午12時29分撥打電話告知宋慶
    輝上開情事。
四、嗣於99年9 月29日晚上7 時30分許，為警持拘票前往宋慶輝
    位在高雄市○○區○○路101 巷14弄8 號居所地旁拘提宋慶
    輝，經宋慶輝同意搜索後，在宋慶輝身上及上開居所地分別
    扣得其所有如附表二編號1 、2 所示供其販賣第一級毒品所
    用等物，附表七編號1 至4 所示海洛因、甲基安非他命，編
    號5 至16所示等物，編號17所示現金（非販賣第一級毒品所
    得）、編號18所示現金（係販賣第一級毒品所得）；另持搜
    索票前往宋慶輝前揭一心二路住處，查獲其所有如附表二編
    號3 所示供其販賣上開第一、二級毒品所用之手機；員警於
    翌日（99年9 月30日）上午9 時50分許，再持搜索票前往周
    黃明居位在高雄市林園區○○○路31號住處查獲周黃明居，
    並扣得其所有如附表三所示供其販賣上開第二級毒品所用之
    手機，及附表八所示非供其販賣第二級毒品所用等物。宋慶
    輝並就上開事實欄二、(一)(二)(四)(九)等部分，於偵查、審理中均
    自白犯行。
五、案經高雄市政府警察局（即改制前之高雄縣政府警察局）移
    送臺灣高雄地方法院檢察署檢察官偵查起訴。
     理  由
一、證據能力：
(一)、證人即共同被告宋慶輝於警詢陳述關於被告周黃明居共同販
    賣第二級毒品如何從中牟利部分（見警卷第23頁反面），因
    與其嗣於原審證述不符（見原審卷第147 頁），而其先前之
    警詢陳述係於遭警拘提到案後所為，對於案情之記憶自然較
    為深刻，且對於案情敘述較少出於對於其他共同被告涉案之
    顧慮，足認上開證人於警詢時受外力、人情等干擾程度較低
    ，又證人於原審羈押訊問時，亦陳明其於警詢陳述係出於自
    由意志（見原審聲羇853 號卷第8 頁），且本院就上開證人
    於警詢陳述當時之原因、過程、內容、功能等外在環境加以
    觀察，足認上開證人警詢陳述係出於真意之信用性獲得確切
    保障，而有可信之特別情況，且為證明其他共同被告犯罪事
    實之存否所必要，依刑事訴訟法第159 條之2 規定，認有證
    據能力。
(二)、證人林文雄、陳順和、吳輝隆、宋瑞榮各於偵查中經具結之
    陳述，均未曾提及檢察官在偵查時有不法取供之情形，且亦
    無證據足以證明證人上開偵查陳述有顯不可信之情況，上訴
    人即被告（下稱被告）宋慶輝、周黃明居及其等辯護人於原
    審及本院復未再聲請詰問上開證人，足可認定業已保障被告
    宋慶輝之詰問權，依刑事訴訟法第159 條之1 第2 項規定，
    自得為證據。
(三)、按鑑定人由審判長、受命法官或檢察官就下列之人選任1 人
    或數人充之：就鑑定事項有特別知識經驗者。經政府機關委
    任有鑑定職務者；鑑定之經過及其結果，應命鑑定人以言詞
    或書面報告；法院或檢察官得囑託醫院、學校或其他相當之
    機關、團體為鑑定，或審查他人之鑑定，並準用第203 條至
    第206 條之1 規定，刑事訴訟法第198 條、第206 條第1 項
    、第208 條第1 項分別定有明文。
 1、卷附之法務部調查局濫用藥物實驗室99年10月25日調科壹字
    第09923024060 號鑑定書，雖係被告宋慶輝、周黃明居以外
    之人於審判外之書面陳述，然法務部調查局係臺灣高等法院
    檢察署關於毒品鑑定之概括選任鑑定機關，此有臺灣高等法
    院檢察署92年9 月9 日檢文允字第0921001203號函附之「臺
    灣高等法院檢察署檢察長概括選任鑑定機關表列」足參，則
    上開毒品鑑定書，為刑事訴訟法第159 條第1 項規定之例外
    情形，應有證據能力。
 2、卷附之後述尿液檢驗報告，雖係被告以外之人於審判外之書
    面陳述，然台灣檢驗科技股份有限公司係臺灣高雄地方法院
    檢察署關於施用毒品鑑定之概括選任鑑定機關，此有臺灣高
    雄地方法院檢察署92年10月23日雄檢楠文字第0921000294號
    函附之「臺灣高雄地方法院檢察署檢察長概括選任鑑定人或
    囑託鑑定機關（團體）名冊」足參，則上開尿液檢驗報告，
    為刑事訴訟法第159 條第1 項規定之例外情形，應有證據能
    力。
(四)、本件通訊監察錄音係偵查犯罪機關依法定程序實施監聽所得
    （參卷附之通訊監察書及電話附表），而後述卷附之通訊監
    察錄音譯文，雖為偵查犯罪機關單方面製作而為審判外之書
    面陳述，然被告宋慶輝、周黃明居及其等辯護人均已知此部
    分譯文乃傳聞證據，而就此證據能力均表示無意見，即同意
    作為證據等情，且經本院審理時踐行調查證據之程序，自得
    採為認定犯罪事實之基礎（最高法院93年度台上字第6510號
    判決要旨足參），另本院認為以之作為本件論証之證據，均
    與待證事實具有關聯性，且無證據證明此部分譯文有何遭變
    造或偽造情事，作為本案之證據亦屬適當，依刑事訴訟法第
    159 條之5 第1 項規定，自得為證據。
(五)、後述引用之其他卷附書證，而屬於書面傳聞證據部分，因檢
    察官、被告宋慶輝、周黃明居及其等辯護人於本院審理調查
    上開書證予以提示並告以要旨時，由檢察官、被告、辯護人
    表示意見，當事人、辯護人已知此等書證乃傳聞證據，而就
    此證據能力均表示無意見，亦未聲明異議，即視為同意作為
    證據，且本院審酌該書證作成時之客觀情狀，並無證據證明
    此等書證有何遭變造或偽造情事，認為以之作為本件論證之
    證據，均與待證事實具有關聯性，作為本案之證據亦屬適當
    ，依刑事訴訟法第159 條之5 第1 項規定，均認得為證據。
二、訊據被告宋慶輝均坦承上開事實欄二、三所示販賣第一、二
    級毒品等犯行；另訊據被告周黃明居固坦承曾於上開事實欄
    三、(一)(二)所示時間、以此部分所示手機門號與宋慶輝聯絡等
    情，惟否認有與宋慶輝、「阿良」共同販賣第二級毒品2 次
    之犯行，辯稱：上開事實欄三(一)部分，是持用0000000000號
    行動電話的有一個朋友打電話問我有無辦法買到甲基安非他
    命，我打電話聯絡宋慶輝，他說沒有，他說他朋友那邊有，
    他就問他朋友，什麼名字我不知道，結果就說有，約那天下
    午五點多在安泰醫院附近，由我朋友出面一共買9000元的甲
    基安非他命，其中7,000 元是我朋友買的，2,000 元是我買
    的，不是我賺取2,000 元之報酬，這次不是我跟宋慶輝共同
    販賣。上開事實欄三(二)部分，一樣是同一個朋友打電話給我
    說他要甲基安非他命，說要買5,000 元，我就打電話給宋慶
    輝，說我朋友要買5,000 元甲基安非他命，看他可不可以處
    理，之後我就沒有接洽了，因為我腳不方便，這次有無買成
    我不知道。這二次只是代我朋友打電話給宋慶輝，並沒有要
    從中賺取利益，我朋友真實姓名我不曉得，都叫他「高仔」
    ，我不知道原判決所指「阿及仔」此人云云。經查：
(一)、上開事實欄二所示被告宋慶輝販賣第一、二級毒品部分：
 1、被告宋慶輝分別於事實欄二、(一)(二)(四)所示時、地，販賣第一
    級毒品海洛因予證人林文雄共3 次之事實，業據被告宋慶輝
    於偵查、原審、本院均自白不諱，核與證人林文雄於偵查中
    之證述相符（參偵卷一第117 頁）；參以被告宋慶輝與證人
    林文雄以電話聯繫交易毒品之過程，有附表四編號1 、2 、
    4 所示通訊監察譯文內容在卷可佐，另審之證人林文雄確有
    施用海洛因惡習，於99年9 月30日為警查獲採集尿液送檢驗
    ，確含有施用海洛因所呈現之嗎啡、可待因陽性反應一情，
    有台灣檢驗科技股份有限公司濫用藥物檢驗報告在卷可憑（
    參警卷第81、82頁），足徵證人林文雄斯時確有施用海洛因
    習慣而有購買毒品之必要，是被告宋慶輝此部分偵、審自白
    既與事實均互核相符。
 2、被告宋慶輝於事實欄二、(五)所示時、地，販賣第一級毒品海
    洛因予證人陳順和之事實，業據被告宋慶輝於原審、本院坦
    承不諱，核與證人陳順和於偵查中之證述相符（參偵卷一第
    95-97 頁）；參以證人陳順和於99年9 月30日為警查獲時，
    經警採集其尿液送檢驗結果，確含有施用海洛因所呈現之嗎
    啡、可待因陽性反應等情，有台灣檢驗科技股份有限公司濫
    用藥物檢驗報告在卷可憑（參警卷第122 、123 頁），足見
    證人陳順和斯時確有施用海洛因習慣而有購買毒品之必要，
    是被告宋慶輝上開自白與證人所述及客觀事實均互核相符。
 3、被告宋慶輝分別於事實欄二、(三)(六)(七)(八)(十)所示時、地，販賣
    第一級毒品海洛因予證人吳輝隆共5 次之事實，業據被告宋
    慶輝於原審、本院坦承在卷，核與證人吳輝隆於偵查中之證
    述相符（參偵卷二第208-210 頁）；參以被告宋慶輝與證人
    吳輝隆以電話聯繫交易毒品之過程，有附表四編號3 、5 、
    6 、7 、9 所示通訊監察譯文內容在卷可佐，另審之證人吳
    輝隆確有施用海洛因惡習，於99年10月1 日為警查獲採集尿
    液送檢驗結果，確含有施用海洛因所呈現之嗎啡、可待因陽
    性反應一情，有台灣檢驗科技股份有限公司濫用藥物檢驗報
    告在卷可憑（參警卷第145 、146 頁），足認證人吳輝隆斯
    時確有施用海洛因習慣而有購買毒品之必要，是被告宋慶輝
    此部分自白與事實及客觀證據均相符。
 4、被告宋慶輝於事實欄二、(九)所示時、地，以其所有00000000
    00號手機與證人宋瑞榮所持用之0000000000號手機聯絡，雙
    方在電話中談妥由宋慶輝在高雄市大寮區太平國小附近，販
    賣數量不詳價格為2,000 元之甲基安非他命予宋瑞榮等交易
    條件後，證人宋瑞榮隨即前往太平國小附近等候，然因被告
    宋慶輝嗣後認為上開交易地點太遠，故未前往太平國小致未
    完成交易一節，業據被告宋慶輝於偵查、原審、本院均自白
    不諱，核與證人宋瑞榮於偵查中之證述相符（參偵卷一第90
    頁），參以被告宋慶輝與證人宋瑞榮就該次買賣甲基安非他
    命之價格及地點，於電話中均已互為意思表示一致等情，有
    附表四編號8 所示通訊監察譯文內容在卷可查，而證人宋瑞
    榮於97年間因施用第二級毒品甲基安非他命案件，經原審法
    院以97年度審訴字第511 、3460號各判處有期徒刑3 月、4
    月確定，有各該判決書及臺灣高等法院被告前案紀錄表附卷
    可稽（見原審卷第305-306 頁），顯見證人宋瑞榮確有施用
    甲基安非他命之惡習而有向被告宋慶輝購買毒品之必要，是
    被告宋慶輝上開偵、審自白，確與事實及客觀證據均相符，
    洵堪採為論罪科刑之依據；又按販賣毒品犯行，以販賣者向
    他人洽商、兜售毒品，或與購買者就買賣毒品之標的物及價
    格意思表示一致時，均屬已經著手於販賣毒品之行為。故買
    賣雙方若已就購買毒品之內容意思表示一致，縱尚未交付毒
    品及價金即被警方查獲而未完成，該次買賣應屬已經著手實
    施而未遂，而應成立販賣毒品未遂罪（最高法院96年台上字
    第2950號判決參照）。本件被告宋慶輝與證人宋瑞榮就買賣
    甲基安非他命之價格及地點，於電話中均已互為意思表示一
    致之事實，已如前述，雖因被告宋慶輝未前往交易地點致該
    次毒品交易未完成，依據上開判決意旨，被告宋慶輝此次行
    為仍應成立販賣第二級毒品未遂之犯行。
 5、警方於99年9 月29日晚上7 時30分許，持拘票前往被告宋慶
    輝位在高雄市○○區○○路101 巷14弄8 號居所地旁拘提宋
    慶輝，且經宋慶輝同意搜索後，在宋慶輝身上及上開居所地
    分別扣得其所有如附表二編號1 、2 所示供其販賣第一級毒
    品所用等物，附表七編號1 至4 所示海洛因、甲基安非他命
    ，編號18所示現金（係販賣第一級毒品所得）；另持搜索票
    前往宋慶輝前揭一心二路住處，查獲其所有如附表二編號3
    所示供其販賣上開第一、二級毒品所用之手機等事實，亦有
    警方搜索扣押筆錄、扣押物品目錄表、扣押物品收據（參警
    卷第53-64 頁），又附表七編號2 、4 所示海洛因，經鑑定
    結果均含海洛因成分，亦有法務部調查局濫用藥物實驗室99
    年10月25日調科壹字第09923024060 號鑑定書在卷足佐（見
    偵卷一第234 頁）。
(二)、上開事實欄所示被告宋慶輝、周黃明居共同販賣第二級毒品
    部分：
 1、門號0000000000、0000000000、0000000000等手機分別係被
    告宋慶輝、周黃明居、及姓名不詳綽號「阿良」之成年男子
    分別持用之事實，業據被告宋慶輝、周黃明居供承在卷；而
    被告宋慶輝於事實欄三、(一)所示時、地，指示「阿良」販賣
    數量一錢價格9,000 元之甲基安非他命予持用0000000000號
    綽號「阿及仔」之成年男子，並向「阿及仔」收受9,000 元
    價金等情，業據被告宋慶輝於原審坦認不諱（參原審卷第79
    、142 頁），且此部分自白又與附表五編號6 、8 、9 所示
    之通訊監察譯文內容、通聯紀錄等客觀證據均相符，有門號
    0000000000號之通訊監察譯文以及0000000000號之通聯紀錄
    在卷可查（參原審卷第105-106 頁，偵卷一第167 頁）。此
    外，復有警方上開搜索扣押被告宋慶輝所持有如附表七編號
    1 、3 所示甲基安非他命可佐（參警卷第56、58頁之扣押物
    品目錄表），而被告宋慶輝於原審審理時提示此部分扣案甲
    基安非他命毒品時，亦表示「沒有意見」（參原審卷第259
    頁），並坦認有供以販賣之意（參原審卷第266 頁）。
 2、被告宋慶輝與「阿及仔」間原本互不認識，係被告周黃明居
    於事實欄三、(一)所示時間，撥打電話予宋慶輝，告以其友人
    「阿及仔」欲向宋慶輝購買數量一錢價格9,000 元之甲基安
    非他命，經宋慶輝指示交易地點在「安泰醫院」後，由宋慶
    輝聯繫並指示「阿良」前往「安泰醫院」交付毒品並收取價
    金，周黃明居則負責告知「阿及仔」上開指定之交易毒品地
    點，此次交易周黃明居將可獲得2,000 元利潤之事實，業據
    證人即被告宋慶輝於原審證稱：因周黃明居的朋友（阿及仔
    ）需要甲基安非他命遂打電話詢問其有無毒品，其便與周黃
    明居談好價錢、東西和地點後，由其聯絡藥頭（阿良），周
    黃明居則負責通知「阿及仔」，再由「阿良」與「阿及仔」
    直接在交易地點即「安泰醫院」處交易甲基安非他命，周黃
    明居此次居中牽線可從9,000 元價金中抽取2,000 元之利潤
    ，譯文中的「37」就是本來拿半錢，加一倍變成一錢即3.7
    公克等語明確（參原審卷第145-147 、155 頁）；且觀之如
    附表五所示被告宋慶輝所持用之門號0000000000號之通訊監
    察譯文以及「阿及仔」所持用0000000000號之通聯紀錄可知
    ，「阿及仔」先以上開門號與被告周黃明居聯繫後（附表五
    編號1 ），被告周黃明居即電聯宋慶輝詢問有無甲基安非他
    命毒品，經宋慶輝回電稱有甲基安非他命毒品後（附表五編
    號2 ），周黃明居隨與宋慶輝談妥本次販賣甲基安非他命毒
    品之數量、價錢及交易地點，周黃明居並表明本次交易將另
    取得2,000 元利潤後（即附表五編號4 、5 ），由宋慶輝聯
    繫並指示「阿良」前往安泰醫院交付毒品並收取價金（附表
    五編號6 ），周黃明居電聯告知「阿及仔」上開指定之交易
    毒品地點（附表五編號7 ），嗣「阿良」聯繫上「阿及仔」
    並完成毒品交易後（附表五編號8 ），隨向宋慶輝回報（附
    表五編號9 ），有上開門號之通訊監察譯文、通聯紀錄附卷
    可憑（參原審卷第102-106 頁，偵卷一第166-167 頁），足
    徵宋慶輝上開證述關於被告周黃明居參與此次販賣甲基安非
    他命之情節，應屬可信，並與通訊監察譯文及通聯紀錄所呈
    現之客觀事實相符。至於被告宋慶輝前於警詢所稱「周黃明
    居每介紹1 人向其買毒品，其就會給他0.4 公克海洛因施用
    」等語（見警卷第23頁反面），則與上開相關事證之認定不
    符，自難採信，附此敘明。
 3、嗣「阿及仔」又欲購買甲基安非他命毒品而與被告周黃明居
    聯繫，周黃明居隨於事實欄三、(二)所示時間，撥打電話予被
    告宋慶輝，告知本次「阿及仔」欲向宋慶輝購買數量半錢之
    甲基安非他命，二人商討本次應向「阿及仔」收取5,000 元
    之價金後，周黃明居即電聯「阿及仔」是否同意本次購毒之
    價金，經「阿及仔」同意後，宋慶輝即親自打電話聯絡「阿
    及仔」本次之毒品交易地點等事宜，並聯繫及指示「阿良」
    前往「安泰醫院」交付毒品並向「阿及仔」收取價金，惟嗣
    後「阿及仔」抱怨毒品品質不佳，周黃明居有將此事告知宋
    慶輝等事實，業據證人即被告宋慶輝於原審證稱：99年6 月
    14日，周黃明居的朋友（阿及仔）又透過周黃明居要向其拿
    半錢的甲基安非他命，其表示半錢的甲基安非他命價格為5,
    000 元，經周黃明居聯繫「阿及仔」並取得同意後，其遂打
    電話指示「阿良」拿毒品給「阿及仔」並向「阿及仔」收取
    5,000 元之價金，原本該次的交易地點是在小港機場附近，
    但後來又轉往「安泰醫院」，因為安泰醫院是第一次交易毒
    品的地點，比較清楚，後來周黃明居有打電話來向其抱怨毒
    品品質不佳等語明確（參原審卷第151-152 、158-160 頁）
    ；且觀之如附表六所示被告宋慶輝所持用之門號0000000000
    號之通訊監察譯文以及被告周黃明居所持用0000000000號之
    通聯紀錄可知，「阿及仔」先以上開門號與周黃明居聯繫後
    （附表六編號1 ），周黃明居即電聯宋慶輝告知「阿及仔」
    本次欲購買半錢之甲基安非他命毒品，二人商討本次應向「
    阿及仔」收取5,000 元之價金後（附表六編號2 ），周黃明
    居即電聯「阿及仔」並取得其同意後（附表六編號3 、4 ）
    ，即由宋慶輝直接聯繫「阿及仔」告知本次毒品交易地點等
    事宜（附表六編號5 ），宋慶輝再聯繫並指示「阿良」前往
    安泰醫院交付毒品並收取價金（附表六編號6 ），翌日，周
    黃明居打電話向宋慶輝抱怨毒品燒了會冒黑煙，似乎品質不
    佳（附表六編號7 ）等情，有上開門號之通訊監察譯文、通
    聯紀錄附卷可憑（參原審卷第108-110 頁，偵卷一第168 頁
    ），亦徵宋慶輝上開證述關於被告周黃明居參與此次販賣甲
    基安非他命之情節，應屬可信，並與通訊監察譯文及通聯紀
    錄所呈現之客觀事實相符。
 4、被告周黃明居固於本院辯稱：上開事實欄三(一)、(二)部分，係
    其持用0000000000號行動電話之友人「高仔」要買甲基安非
    他命，其僅打電話聯絡宋慶輝，其中2000元是其要買的甲基
    安非他命，並非是其賺取2,000 元之報酬云云，然被告周黃
    明居於警詢之初係供稱「我朋友拿9,000 元要給我，我請宋
    慶輝幫忙拿（甲基安非他命）給我」（見警卷第91頁反面）
    ，並無提及有何「合資9,000 元」購買甲基安非他命之事，
    又被告周黃明居於偵查中卻又否認其有介紹1 個人在99年6
    月9 日、同年月14日，於安泰醫院向宋慶輝購買甲基安非他
    命等情（參偵卷二第340 頁），且至原審另稱：持用000000
    0000號行動電話之人其真實姓名為「謝再發」，當天其係與
    「謝再發」合資向被告宋慶輝之上游購買甲基安非他命毒品
    ，其因行動不方便，故由「謝再發」出面前往「安泰醫院」
    購買，其並不認識宋慶輝之友人，又如何賺取2,000 元之報
    酬云云。惟經原審傳喚證人謝再發證稱：事隔已久，其已不
    記得曾用上開門號與周黃明居聯繫，且其未曾在「安泰醫院
    」附近購買甲基安非他命，亦不曾與人合資購買甲基安非他
    命，其與周黃明居在一起時都是在施用海洛因，沒有一起施
    用甲基安非他命過，其綽號叫「發仔」，並非「阿及仔」等
    語（參原審卷第214-215 頁），是由證人謝再發上開證述，
    已無從為被告周黃明居有利之認定；且依附表五、六所示之
    通訊監察譯文內容觀之，均未出現被告周黃明居向被告宋慶
    輝談及本次購買毒品係其與「阿及仔」合資購買之通話內容
    ，反而出現周黃明居於向宋慶輝聯繫與「阿及仔」購毒之事
    宜時，一再向宋慶輝表示該2 次交付毒品時應向「阿及仔」
    各收取9,000 元、5,000 元之價金，且收取9,000 元價金該
    次，其中2,000 元係周黃明居所有之通話內容（均如上述）
    ，足徵被告周黃明居不僅居間介紹，更從中獲取利潤甚明。
 5、按共同實施犯罪行為之人，在合同意思範圍以內，各自分擔
    犯罪行為之一部，相互利用他人之行為，以達其犯罪之目的
    者，即應對於全部所發生之結果負責（最高法院28年上字第
    3110號判例參照）。本件被告宋慶輝、周黃明居分別以上開
    手機聯絡之方式，談妥宋慶輝與「阿及仔」間買賣甲基安非
    他命毒品等細節，並由宋慶輝、周黃明居通知「阿及仔」交
    易地點，宋慶輝指示「阿良」前往指定地點與「阿及仔」交
    易毒品並收取價金等方式，而完成販賣第二級毒品之犯行，
    事後周黃明居更取得2,000 元之報酬等情，均如前述，足見
    宋慶輝、周黃明居與姓名年籍不詳綽號「阿良」之成年男子
    ，事前販賣第二級毒品予「阿及仔」之行為，已有合意存在
    ，並以分工實施方式而達到販賣第二級毒品之目的，揆諸前
    開說明，被告宋慶輝、周黃明居與「阿良」間，自應就此部
    分2 次販賣第二級毒品犯行，均負共同正犯之責。
(三)、政府為杜絕毒品氾濫，毒害人民甚深，再三宣導教民眾遠離
    毒品、媒體之報導既深且廣，對於毒品之禁絕，應為民眾所
    熟悉。又政府對於查緝施用、轉讓及販賣毒品無不嚴格執行
    ，且販賣毒品罪更係重罪，設若無利可圖，衡情一般持有毒
    品者，當不致輕易將持有毒品交付他人。況乎第一級毒品海
    洛因及第二級毒品甲基安非他命之價格均不貲、物稀價昂，
    而販賣毒品係違法行為，非可公然為之，亦無公定之價格，
    不論任何包裝，均可任意分裝增減分量，每次買賣價量，亦
    可能隨時依雙方間之關係深淺、資力、需求量及對行情之認
    知、來源是否充裕、查緝是否嚴緊，購買者被查獲時供述購
    買對象之可能性風險之評估等，因而異其標準，並隨時機動
    調整，非可一概而論。本件除上開事實欄三、(一)所示被告周
    黃明居共同販賣第二級毒品予「阿及仔」部分，可知周黃明
    居該次將可獲得2,000 元之利潤，因而明確得悉被告周黃明
    居該次營利販賣之意圖及所得外，其餘被告宋慶輝所犯上開
    事實欄二、三所示9 次販賣第一級毒品、1 次販賣第二級毒
    品未遂、2 次販賣第二級毒品，及被告周黃明居所犯上開事
    實欄三、(二)所示販賣第二級毒品等犯行，雖均無從知悉其利
    得之實際數字，然揆諸前開說明，販賣之人從價差或量差中
    牟利方式雖異，其等意圖營利之非法販賣行為則一，足徵被
    告宋慶輝所為上開販賣第一級毒品海洛因、第二級毒品甲基
    安非他命，及被告周黃明居所為上開販賣第二級毒品甲基安
    非他命，是被告2 人主觀上確有牟利意圖，均堪認定。
(四)、綜上所述，本件事證已臻明確，被告宋慶輝有事實欄二所示
    9 次販賣第一級毒品、1 次販賣第二級毒品未遂以及事實欄
    三所示2 次共同販賣第二級毒品之犯行，均可認定；另被告
    周黃明居所辯上情，均屬卸責之詞，無可採信，其所犯事實
    欄三所示2 次共同販賣第二級毒品之犯行，均堪認定。
三、論罪部分：
(一)、核被告宋慶輝就上開事實欄二、(一)至(八)、(十)所為，係犯9 次
    毒品危害防制條例第4 條第1 項之販賣第一級毒品罪；就上
    開事實欄二、(九)所為，係犯毒品危害防制條例第4 條第6 項
    、第2 項之販賣第二級毒品未遂罪；就上開事實欄三、(一)(二)
    所為，係犯2 次毒品危害防制條例第4 條第2 項之販賣第二
    級毒品罪；另核被告周黃明居就上開事實欄三、(一)(二)所為，
    係犯2 次毒品危害防制條例第4 條第2 項之販賣第二級毒品
    罪。
(二)、被告宋慶輝、周黃明居就上開事實欄三、(一)(二)所示販賣第二
    級毒品罪，與姓名不詳綽號「阿良」之成年男子間，均有犯
    意聯絡及行為分擔，應論以共同正犯。又上開事實欄二所示
    被告宋慶輝持有第一級毒品、第二級毒品之低度行為，及就
    上開事實欄三被告宋慶輝、周黃明居持有第二級毒品之低度
    行為，分別為其後販賣第一級毒品、第二級毒品之高度行為
    所吸收，均不另論罪。另被告宋慶輝所犯上開事實欄二、三
    所示共12罪，及被告周黃明居所犯上開事實欄三所示共2 罪
    ，均屬犯意各別，行為互異之數罪關係，均應分論併罰。
(三)、被告宋慶輝就上開事實欄二、(九)所示犯行，已著手於販賣第
    二級毒品行為之實行而不遂，為未遂犯，應依刑法第25條第
    2 項規定，按既遂犯之刑減輕之；又被告宋慶輝、周黃明居
    分別有如上開事實欄一所示之前科犯行，並分別於98年12月
    16日、98年7 月27日執行完畢之事實，有臺灣高等法院被告
    前案紀錄表在卷可參，被告2 人各於有期徒刑執行完畢後5
    年內，故意再犯本件有期徒刑以上之各罪，均為累犯，除所
    犯上開各罪之法定刑為死刑、無期徒刑部分不得加重外，應
    各依刑法第47條第1 項規定，於其2 人上開所犯上開各罪均
    加重其刑，並就被告宋慶輝事實欄二、(九)所犯販賣第二級毒
    品未遂罪部分，予以先加後減。
(四)、按毒品危害防制條例第17條第2 項規定：犯第4 條至第8 條
    之罪於偵查及審判中均自白者，減輕其刑。本件被告宋慶輝
    就事實欄二、(一)(九)所示販賣第一級毒品罪、販賣第二級毒品
    未遂罪，於偵查、原審均坦承犯行（參偵卷一第104-106 頁
    ，原審卷第79、264 頁），自合於上開偵、審自白減刑之規
    定；再按提起公訴，應由檢察官向管轄法院提出起訴書為之
    ；起訴時，應將卷宗及證物一併送交法院。刑事訴訟法第26
    4 條第1 項、第3 項分別定有明文。是法院受理公訴之繫屬
    日，自應以收受檢察官起訴書及卷宗、證物之日起算，而原
    審法院係於100 年1 月27日收受本件檢察官起訴書及本案之
    卷宗、證物，有臺灣高雄地方法院檢察署雄檢泰果99偵3153
    4 號函上所附原審法院收文章在卷可按（見原審卷第1 頁）
    ，自應以100 年1 月27日為原審法院繫屬之日，被告宋慶輝
    於原審法院繫屬前之100 年1 月26日向臺灣高雄地方法院檢
    察署檢察官具狀自白事實欄二、(二)(四)所示2 次販賣第一級毒
    品犯行（參原審卷第60頁），仍屬偵查中之自白，是被告宋
    慶輝就上開事實欄二、(二)(四)所示2 次販賣第一級毒品罪，已
    於偵查、原審均坦承犯行（參原審法院一卷第60、79、264
    頁），亦符合上開偵、審自白減刑之規定。從而，被告宋慶
    輝於偵查及原審，既就上開事實欄二、(一)(二)(四)(九)所示3 次販
    賣第一級毒品罪、1 次販賣第二級毒品未遂罪均為自白，自
    應分別依毒品危害防制條例第17條第2 項規定，就其上開所
    犯各罪均減輕其刑，並與被告宋慶輝事實欄二、(一)(二)(四)所示
    3 罪之累犯加重部分，除法定刑為死刑、無期徒刑部分不得
    加重外，分別先加而後減之，另與被告宋慶輝事實欄二、(九)
    所示之罪，因同時有刑之加重及減輕事由，除法定刑為無期
    徒刑部分不得加重外，應依法先加而後遞減之；至於上開事
    實欄二、(三)(五)(六)(七)(八)(十)及事實欄三、(一)(二)等部分（即販賣予
    證人吳輝隆、陳順和海洛因及販賣予「阿及仔」甲基安非他
    命等犯行），被告宋慶輝於警、偵時均屬否認，均未就此部
    分犯罪自白（證人陳順和部分，參警卷第23頁反面；證人吳
    輝隆、「阿及仔」部分，參偵卷二第353 頁），則此部分即
    無從適用上開「偵查及審判中均自白者，減輕其刑」之規定
    ，附此敘明。
(五)、按毒品危害防制條例第4 條第1 項販賣第一級毒品罪之法定
    刑為「死刑或無期徒刑」，然同為販賣第一級毒品之人，其
    原因動機不一，犯罪情節未必盡同，或有大盤毒梟者，亦有
    中小盤之分，甚或僅止於吸毒者友儕間謀取蠅頭小利互通有
    無，其販賣行為所造成危害社會之程度自屬有異，法律科處
    此類犯罪，所設之法定最低本刑卻同為「無期徒刑」，不可
    謂不重，於此情形，倘依其情狀處以有期徒刑，即足以懲儆
    ，並可達防衛社會之目的者，自非不可依客觀之犯行與主觀
    之惡性二者加以考量其情狀，是否有情輕法重之處，適用刑
    法第59條之規定酌量減輕其刑，期使個案裁判之量刑，能斟
    酌至當，符合罪刑相當原則及比例、平等原則。本件被告宋
    慶輝所犯事實欄二、(一)至(八)、(十)所示9 次販賣第一級毒品罪
    ，每次得款僅有2,000 元至10,000元不等，所得財物不多，
    是被告宋慶輝此等行為與吸毒者之間，賺取蠅頭小利之有償
    提供毒品以施用差異不大，其犯罪情節當非大、中盤毒梟者
    可資等同並論，尤以大盤毒梟販賣第一級毒品數公斤以上，
    亦少有處以極刑者，是倘處以法定最低度刑無期徒刑，依社
    會一般觀念及法律情感仍嫌過重，堪認其犯罪之情狀尚堪憫
    恕，而有情輕法重之處。至於被告宋慶輝所犯事實欄二、(一)
    (二)(四)所示3 次販賣第一級毒品犯行，雖已有毒品危害防制條
    例第17條第2 項所規定之減輕其刑事由，然若謂因有其他減
    輕其刑之事由，進而認無需援引刑法第59條規定酌減其刑，
    則將實質上造成無論有無毒品危害防制條例第17條所規定之
    減輕其刑事由存在，法院所得科刑範圍均屬相同之不合理情
    狀發生，而與毒品危害防制條例第17條鼓勵行為人供出毒品
    來源以斷絕毒品之供給，或使相關訴訟程式儘早確定以開啟
    行為人自新之路等立法目的相違背，故審酌此3 次販賣第一
    級毒品之犯罪情狀，縱已依照毒品危害防制條例第17條第2
    項減輕其刑後，仍認得依刑法第59條規定減輕其刑。從而，
    乃就其所犯事實欄二、(一)至(八)、(十)所示9 次販賣第一級毒品
    罪，均應依刑法第59條規定酌減其刑（原審公訴人上訴意旨
    指摘被告宋慶輝不能適用此規定減輕其刑等語，尚非可採）
    ，並與事實欄二、(三)(五)(六)(七)(八)(十)所示6 次販賣第一級毒品罪
    之累犯加重部分，除法定刑為死刑、無期徒刑部分不得加重
    外，分別先加而後減之，另與事實欄二、(一)(二)(四)所示3 罪，
    因同時有刑之加重及減輕事由，除法定刑為死刑、無期徒刑
    部分不得加重外，應依法先加而後遞減之。此外，被告宋慶
    輝就上開事實欄二、(九)所示販賣第二級毒品未遂罪以及被告
    宋慶輝、周黃明居事實欄三、(一)(二)所示2 次販賣第二級毒品
    犯行，因該罪之法定最輕本刑為7 年以上有期徒刑，與販賣
    第一級毒品之最輕本刑為「無期徒刑」相比，已然較輕，並
    無情輕法重之情事，爰就被告宋慶輝、周黃明居上開各次販
    賣第二級毒品既遂、未遂犯行，不另予以援引刑法第59條規
    定酌減其刑，併此敘明。
(六)、按毒品危害防制條例第17條第1 項規定「犯第4 條之罪，供
    出毒品來源，因而查獲其他正犯或共犯者，減輕或免除其刑
    」，而本件被告宋慶輝於警詢中雖有指認「蔡金賀」、「洪
    德豐」販賣毒品等情，然上開毒品危害防制條例所稱「供出
    毒品來源，因而破獲者」，係指被告供出毒品來源之有關資
    料，諸如前手之姓名、年籍、住居所、或其他足資辨別之特
    徵等，使調查或偵查犯罪之公務員因而對之發動調查或偵查
    並破獲者而言。申言之，被告之「供出毒品來源」，與調查
    或偵查犯罪之公務員對之發動調查或偵查並進而破獲之間，
    論理上須具有先後且相當的因果關係，非謂被告一有「自白
    」、「指認」毒品來源之人，而破獲在後，即得依上開規定
    予以減刑。若被告供出毒品來源者之前，調查或偵查犯罪之
    公務員已有確切之證據，足以合理之懷疑被告所供販賣毒品
    來源之人，則嗣後之破獲與被告之「供出毒品來源」間，即
    欠缺先後且相當的因果關係，自不得適用上開規定予以減刑
    」（最高法院97年度台上字第1475號判決意旨參照），經查
    本件警方並未因被告宋慶輝指認「蔡金賀」，而破獲「蔡金
    賀」販毒犯行，又「洪德豐」之販毒犯行，係於被告宋慶輝
    指認前即遭破獲，並未因被告宋慶輝之指認而破獲等情，有
    高雄市政府警察局刑警大隊100 年3 月9 日函文在卷可佐（
    見原審卷第127 頁）。從而，依照上開說明，被告宋慶輝於
    警詢指認「蔡金賀」、「洪德豐」販毒等情，未符上開減輕
    或免除其刑規定之要件。
四、原審因認被告宋慶輝、周黃明居所為上開犯行事證明確，各
    予以論處罪刑，固非無見；惟查：
(一)、被告宋慶輝所犯如附表一編號1-12所示各罪，各罪所量之刑
    合併為有期徒刑142 年2 月，而依刑法第51條第5 款規定，
    定此部分應執行刑之最長期為有期徒刑30年，然原判決僅定
    應執行刑為有期徒刑19年，難認足以反應被告所犯上開12罪
    之嚴重性，及貫徹刑法量刑公平正義之理念，自有未洽。
(二)、被告宋慶輝所持有遭扣案如附表七編號1-4 所示海洛因及甲
    基安非他命等第一、二級毒品毒品，原判決未併予諭知沒收
    銷燬（如後所述），即有不當。
(三)、被告周黃明居所犯上開事實欄三(一)部分，關於共犯阿良之交
    易時間應為「99年6 月9 日下午5 時3 分至5 時9 分內某時
    許」，原判決未予明確認定（參原判決第6 頁），即有未妥
    ；另其所犯上開事實欄三(二)部分，關於其與被告宋慶輝聯繫
    ，告以此次阿及仔所欲購買之毒品交易數量及金額後，「被
    告宋慶輝則親自以上開門號手機聯絡阿及仔本次之毒品交易
    地點等事宜」部分，原判決於理由欄內雖有敘明（參原判決
    第13、14頁），但於事實欄三(二)則漏未提及（參原判決第6
    頁），亦有未合。
五、被告宋慶輝上訴指摘原判決量刑過重，及被告周黃明居上訴
    否認犯行，雖均無理由，惟原判決關於被告2 人部分已有上
    述可議，及原審公訴人上訴指摘原審關於被告宋慶輝之定應
    執行刑過輕，為有理由，自應由本院將原判決撤銷改判。審
    酌被告宋慶輝販賣上開第一、二級毒品犯行、被告周黃明居
    販賣上開第二級毒品犯行，不僅為謀私利，且殘害他人身心
    不淺，犯罪手段及情節非輕；惟念及被告2 人販賣上開毒品
    之所得非鉅，顯非大盤交易之毒販，而上開事實欄三、(一)(二)
    之販賣第二級毒品犯行中，被告宋慶輝係基於主導地位，惡
    性較重，被告周黃明居係居間參與，惡性較輕，及被告2 人
    犯罪動機、目的、各次販賣毒品之金額、數量，及被告宋慶
    輝係高職肄業，被告周黃明居係國中肄業之智識程度（參警
    卷第16、90頁）等其他一切情狀，分別量處如主文第2 、3
    項所示之刑；並依刑法第51條第5 款所定法律之外部性界限
    ，及反應被告所犯上開販賣毒品罪之嚴重性及貫徹刑法量刑
    公平正義之理念，適用「限制加重原則」之量刑原理，對被
    告2 人給予適度之刑罰折扣，以合於法律授與裁量權之內部
    性界限，爰就被告2 人各予酌定其應執行刑如主文第2 、3
    項所示。至起訴書雖主張被告宋慶輝應執行刑為無期徒刑、
    併科罰金100 萬元、被告周黃明居應執行刑為有期徒刑20年
    、併科罰金50萬元，然本院審酌上情認檢察官求刑尚嫌過重
    ，應以上開所量之刑及所定應執行之刑為當。
六、沒收部分：
(一)、附表二編號1 所示之電子磅秤1 台，係被告宋慶輝所有且供
    其事實欄二、(一)至(八)、(十)所示9 次販賣第一級毒品犯罪所用
    秤重之物，亦據被告宋慶輝陳述在卷（參原審卷第265 頁）
    ，審酌電子磅秤本身即具有重複使用之性質，且係毒販用以
    分裝毒品時常用之物，又係自被告宋慶輝住處扣得，應可認
    係供被告宋慶輝事實欄二、(一)至(八)、(十)所示販賣第一級毒品
    所反覆使用專屬之物，從而，應依毒品危害防制條例第19條
    第1 項規定，於被告宋慶輝事實欄二、(一)至(八)、(十)所示9 次
    販賣第一級毒品之各罪中宣告沒收之。至被告宋慶輝事實欄
    二、(九)所示犯行，因被告宋慶輝未前往交易毒品而未遂，自
    難認被告宋慶輝有使用該電子磅秤為本次犯罪行為；另被告
    宋慶輝事實欄三、(一)(二)所示2 次販賣第二級毒品犯行，係由
    共犯「阿良」交付毒品予購毒者，亦無證據證明「阿良」係
    以被告宋慶輝上開電子磅秤為毒品秤重而交付，自無庸於上
    開販賣第二級毒品既遂、未遂罪項下宣告沒收，附此敘明。
(二)、扣案如附表二編號3 所示門號之手機1 支（內含SIM 卡1 張
    ），為被告宋慶輝所有，且係供被告宋慶輝為事實欄二、(六)
    至(十)所示犯行聯繫所用之物，業據被告宋慶輝供承在卷，並
    有通訊監察譯文在卷可查（參原審卷第96-101頁），爰依毒
    品危害防制條例第19條第1 項規定，在被告宋慶輝事實欄二
    、(六)至(十)所示各罪項下宣告沒收；另扣案如附表二編號2 所
    示門號之手機1 支（內含SIM 卡1 張），為被告宋慶輝所有
    ，且係供被告宋慶輝為事實欄二、(一)至(四)所示販賣第一級毒
    品犯行及與被告周黃明居為事實欄三、(一)(二)所示共同販賣第
    二級毒品犯行聯繫所用之物，業據被告宋慶輝供承在卷，並
    有通訊監察譯文在卷可查（參原審卷第91-95 、102-110 頁
    ），爰依毒品危害防制條例第19條第1 項規定及共犯責任共
    同原則，在被告宋慶輝事實欄二、(一)至(四)所示販賣第一級毒
    品罪名項下、事實欄三、(一)(二)所示共同販賣第二級毒品罪名
    項下，以及在被告周黃明居事實欄三、(一)(二)所示共同販賣第
    二級毒品罪名項下，分別宣告沒收；再扣案如附表三編號1
    所示門號之手機1 支（內含SIM 卡1 張），為被告周黃明居
    所有，且係供被告宋慶輝、周黃明居事實欄三、(一)(二)所示共
    同販賣第二級毒品犯行聯繫所用之物，業據被告周黃明居供
    承在卷，並有通訊監察譯文在卷可考（參原審卷第102-110
    頁），爰依毒品危害防制條例第19條第1 項規定及共犯責任
    共同原則，在被告宋慶輝、周黃明居事實欄三、(一)(二)所示共
    同販賣第二級毒品罪名項下，分別宣告沒收。
(三)、警方於被告宋慶輝身上扣押如附表七編號17、18所示現金，
    共計491,800 元（參警卷第56頁之扣押物品目錄表），經扣
    除附表七編號17所示之476,000 元（非販賣第一級毒品所得
    ，如後所述）所剩如附表七編號18所示之15,800元，分別為
    被告宋慶輝事實欄二、(四)(六)(七)(八)(十)所示販賣第一級毒品予證
    人吳輝隆、林文雄所得之財物（其中吳輝隆部分合計12,000
    元、林文雄部分合計3,800 元，共15,800元），業經被告宋
    慶輝於原審供述在卷（參原審卷第26 7頁），應依毒品危害
    防制條例第19條第1 項之規定，分別於被告宋慶輝所犯如事
    實欄二、(四)(六)(七)(八)(十)所示各罪項下宣告沒收。
(四)、被告宋慶輝事實欄二、(一)(二)(三)(四)所示販賣第一級毒品予證人
    林文雄、吳輝隆所得財物（其中林文雄部分分別為1 萬元、
    1 萬元、6,200 元【即事實欄二、(四)販毒所得1 萬元扣除前
    揭扣案宣告沒收之現金3,800 元】，合計共26,200元，吳輝
    隆部分為3,000 元），雖均未扣案，然無證據證明已不存在
    ，仍應依毒品危害防制條例第19條第1 項之規定，於被告宋
    慶輝事實欄二、(一)(二)(三)(四)所示販賣第一級毒品各罪項下宣告
    沒收，如全部或一部不能沒收時，分別以被告宋慶輝之財產
    抵償之。另被告宋慶輝、周黃明居事實欄三、(一)(二)所示共同
    販賣第二級毒品所得財物9,000 元、5,000 元，雖亦未扣案
    ，然亦無證據證明不存在，基於共犯責任共同之法理，且為
    避免執行時發生重複沒收之情形，仍應依毒品危害防制條例
    第19條第1 項之規定，於被告宋慶輝、周黃明居及姓名不詳
    綽號「阿良」之成年男子共同所犯事實欄三、(一)(二)所示各罪
    項下宣告連帶沒收，如全部或一部不能沒收時，以被告宋慶
    輝、周黃明居及姓名不詳綽號「阿良」之成年男子之財產連
    帶抵償之。
(五)、被告宋慶輝事實欄二、(五)所示販賣第一級毒品予證人陳順和
    部分，證人陳順和因缺錢而以賒帳方式向被告宋慶輝購得毒
    品一節，業據證人陳順和於偵查中證述在卷（參偵一卷第97
    頁），故被告宋慶輝此部分既無犯罪所得財物，爰不予以宣
    告沒收。另被告宋慶輝事實欄二、(九)所示販賣第二級毒品予
    證人宋瑞榮部分，因該次並未交易毒品而未遂，故無犯罪所
    得，亦不予宣告沒收。
(六)、按以營利為目的販入毒品，經多次販賣後，持有剩餘毒品被
    查獲，其各次販賣毒品行為，固應併合處罰，惟該持有剩餘
    毒品之低度行為，應僅為最後一次販賣毒品之高度行為所吸
    收，不另論罪，故就該查獲之剩餘毒品，祇能於最後一次之
    販賣毒品罪宣告沒收銷燬，不得於各次販賣毒品罪均宣告沒
    收銷燬（最高法院98年台上5283號判決要旨參照）。本件扣
    案如附表七編號2 、4 所示之海洛因及編號1 、3 所示之甲
    基安非他命等毒品，被告宋慶輝確均有供以販賣之意，業據
    被告宋慶輝於原審自承在卷（參原審卷第265-266 頁），足
    徵係屬被告宋慶輝多次販賣後所剩餘之毒品，依據上開說明
    ，自應依毒品危害防制條例第18條第1 項前段規定，各於被
    告宋慶輝最後1 次之販賣第一級毒品罪（即事實欄二編號(十)
    ），及最後1 次之販賣第二級毒品罪（即事實欄二編號(九)）
    宣告沒收銷燬；至於扣案如附表七編號5-16及附表八所示之
    物，尚查無證據證明上開物品與本件被告宋慶輝、周黃明居
    事實欄二、三所示各次販賣第一級毒品、第二級毒品部分犯
    行有關，且該物品亦非違禁物，此部分均不宣告沒收。
(七)、扣案如附表一編號17所示之現金476,000 元，被告宋慶輝否
    認係其販賣上開第一、二級毒品所得，又證人即被告胞姐宋
    秀月於原審證稱：上開476,000 元現金，係其所有位在高雄
    市○○區○○路101 巷14弄8 號房屋之修繕工程款，其於99
    年9 月29日下午委託宋慶輝代為轉交該工程款予承包商劉保
    等語（參原審卷第204 頁），並有房屋修繕估價單、上址房
    地之土地、建物所有權狀附卷可按（參偵卷一第156 頁、原
    審卷第89、90頁），而此部分現金來源係由證人宋秀月於99
    年8 月18日、8 月26日、9 月23日自其設於彰化銀行鳳山分
    行帳戶內各提領30萬元、7 萬元、14萬元，亦有該銀行存摺
    封面及內頁影本可佐（見本院卷第119-121 頁），堪認被告
    宋慶輝及證人宋秀月上開所述尚非無據。而原審公訴人上訴
    意旨雖以：「上開扣案現金既係自被告宋慶輝身上查獲，且
    其同時持有大量毒品（即附表七編號1-4 所示），難認非被
    告販毒所得」等語，惟被告經本院認定其販賣上開第一、二
    級毒品（即上開事實欄二、三所示）之所得，包含扣案及未
    扣案部分，共計為59,000元，已難認扣案之476,000 元全屬
    其販毒所得，何況一般人持有現金原因甚多，而被告宋慶輝
    持有此部分現金原因及來源業已論述如上，又查無其他證據
    足認上開現金係被告宋慶輝販賣上開第一、二級毒品所得，
    基於罪疑唯輕原則，爰就此扣案現金476,000 元部分，不另
    為沒收之諭知。
據上論結，應依刑事訴訟法第369 條第1 項前段、第364 條、第
299 條第1 項前段，毒品危害防制條例第4 條第1 項、第2 項、
第6 項、第17條第2 項、第18條第1 項前段、第19條第1 項，刑
法第11條、第25條第2 項、第28條、第47條第1 項、第59條、第
51條第5 款、第9 款，判決如主文。
本案經檢察官呂建昌到庭執行職務。
中    華    民    國  100     年    9     月    27    日
              刑事第三庭    審判長法  官  莊崑山
                                  法  官  簡志瑩
                                  法  官  張意聰
以上正本證明與原本無異。
如不服本判決應於收受本判決後10日內向本院提出上訴書狀，其
未敘述上訴理由者，並得於提起上訴後10日內向本院補提理由書
狀（均須按他造當事人之人數附繕本）「切勿逕送上級法院」。
中    華    民    國   100    年    9     月    27    日
                                  書記官  王秋淑
┌──────────────────────────────────────┐
│附表一：                                                                    │
├──────────────────────────────────────┤
│被告宋慶輝所犯各罪名：                                                      │
├──┬─────┬────┬────────────────────────┤
│編號│ 所犯罪名 │犯罪事實│                 主刑及從刑                     │
├──┼─────┼────┼────────────────────────┤
│ 1  │販賣第一級│即事實欄│處有期徒刑拾年陸月，扣案如附表二編號1 、2 所示之│
│    │毒品罪    │二、(一)。│物均沒收；未扣案販賣第一級毒品所得新臺幣壹萬元沒│
│    │          │        │收，如全部或一部不能沒收時，以其財產抵償之。    │
├──┼─────┼────┼────────────────────────┤
│ 2  │販賣第一級│即事實欄│處有期徒刑拾年陸月，扣案如附表二編號1 、2 所示之│
│    │毒品罪    │二、(二)。│物均沒收；未扣案販賣第一級毒品所得新臺幣壹萬元沒│
│    │          │        │收，如全部或一部不能沒收時，以其財產抵償之。    │
├──┼─────┼────┼────────────────────────┤
│ 3  │販賣第一級│即事實欄│處有期徒刑拾伍年陸月，扣案如附表二編號1 、2 所示│
│    │毒品罪    │二、(三)。│之物均沒收；未扣案販賣第一級毒品所得新臺幣仟元│
│    │          │        │沒收，如全部或一部不能沒收時，以其財產抵償之。  │
├──┼─────┼────┼────────────────────────┤
│ 4  │販賣第一級│即事實欄│處有期徒刑拾年陸月，扣案如附表二編號1 、2 所示之│
│    │毒品罪    │二、(四)。│物均沒收；扣案販賣第一級毒品所得新臺幣仟捌佰元│
│    │          │        │沒收；未扣案販賣第一級毒品所得新臺幣陸仟貳佰元沒│
│    │          │        │收，如全部或一部不能沒收時，以其財產抵償之。    │
├──┼─────┼────┼────────────────────────┤
│ 5  │販賣第一級│即事實欄│處有期徒刑拾伍年捌月，扣案如附表二編號1 所示之物│
│    │毒品罪    │二、(五)。│沒收。                                          │
├──┼─────┼────┼────────────────────────┤
│ 6  │販賣第一級│即事實欄│處有期徒刑拾伍年陸月，扣案如附表二編號1 、3 所示│
│    │毒品罪    │二、(六)。│之物均沒收；扣案販賣第一級毒品所得新臺幣仟元沒│
│    │          │        │收。                                            │
├──┼─────┼────┼────────────────────────┤
│ 7  │販賣第一級│即事實欄│處有期徒刑拾伍年陸月，扣案如附表二編號1 、3 所示│
│    │毒品罪    │二、(七)。│之物均沒收；扣案販賣第一級毒品所得新臺幣仟元沒│
│    │          │        │收。                                            │
├──┼─────┼────┼────────────────────────┤
│ 8  │販賣第一級│即事實欄│處有期徒刑拾伍年陸月，扣案如附表二編號1 、3 所示│
│    │毒品罪    │二、(八)。│之物均沒收；扣案販賣第一級毒品所得新臺幣貳仟元沒│
│    │          │        │收。                                            │
├──┼─────┼────┼────────────────────────┤
│ 9  │販賣第二級│即事實欄│處有期徒刑貳年貳月，扣案如附表七編號1 、3 所示之│
│    │毒品未遂罪│二、(九)。│物沒收銷燬，如附表二編號3所示之物沒收。         │
├──┼─────┼────┼────────────────────────┤
│ 10 │販賣第一級│即事實欄│處有期徒刑拾伍年陸月，扣案如附表七編號2 、4 所示│
│    │毒品罪    │二、(十)。│之物沒收銷燬，如附表二編號1 、3 所示之物沒收，扣│
│    │          │        │案販賣第一級毒品所得新臺幣肆仟元沒收。          │
├──┼─────┼────┼────────────────────────┤
│ 11 │共同販賣第│即事實欄│處有期徒刑柒年拾月，扣案如附表二編號2 、附表三所│
│    │二級毒品罪│三、(一)。│示之物均沒收；未扣案販賣第二級毒品所得新臺幣玖仟│
│    │          │        │元與周黃明居、姓名不詳綽號「阿良」之成年男子連帶│
│    │          │        │沒收，如全部或一部不能沒收時，以其與周黃明居、姓│
│    │          │        │名不詳綽號「阿良」之成年男子之財產連帶抵償之。  │
├──┼─────┼────┼────────────────────────┤
│ 12 │共同販賣第│即事實欄│處有期徒刑柒年陸月，扣案如附表二編號2 、附表三所│
│    │二級毒品罪│三、(二)。│示之物均沒收；未扣案販賣第二級毒品所得新臺幣伍仟│
│    │          │        │元與周黃明居、姓名不詳綽號「阿良」之成年男子連帶│
│    │          │        │沒收，如全部或一部不能沒收時，以其與周黃明居、姓│
│    │          │        │名不詳綽號「阿良」之成年男子之財產連帶抵償之。  │
├──┼─────┼────┼────────────────────────┤
│ 13 │共同販賣第│即事實欄│處有期徒刑柒年捌月，扣案如附表二編號2、附表三所 │
│    │二級毒品罪│三、(一)。│示之物均沒收；未扣案販賣第二級毒品所得新臺幣玖仟│
│    │          │        │元與宋慶輝、姓名不詳綽號「阿良」之成年男子連帶沒│
│    │          │        │收，如全部或一部不能沒收時，以其與宋慶輝、姓名不│
│    │          │        │詳綽號「阿良」之成年男子之財產連帶抵償之。      │
├──┼─────┼────┼────────────────────────┤
│ 14 │共同販賣第│即事實欄│處有期徒刑柒年伍月，扣案如附表二編號2、附表三所 │
│    │二級毒品罪│三、(二)。│示之物均沒收；未扣案販賣第二級毒品所得新臺幣伍仟│
│    │          │        │元與宋慶輝、姓名不詳綽號「阿良」之成年男子連帶沒│
│    │          │        │收，如全部或一部不能沒收時，以其與宋慶輝、姓名不│
│    │          │        │詳綽號「阿良」之成年男子之財產連帶抵償之。      │
└──┴─────┴────┴────────────────────────┘
┌───────────────────────────────────────────┐
│附表二：                                                                              │
├──┬──────────────┬────┬───┬────────────────┤
│編號│        物品名稱            │  數量  │持有人│          備  註                │
├──┼──────────────┼────┼───┼────────────────┤
│ 1  │電子磅秤                    │  1 臺  │宋慶輝│在宋慶輝位在高雄市○○區○○路  │
│    │                            │        │      │101 巷14弄8 號2 樓居處所扣得。  │
├──┼──────────────┼────┼───┼────────────────┤
│ 2  │Any call牌行動電話（序號：35│  1 支  │宋慶輝│警方前往上開大義路拘提宋慶輝時，│
│    │0000000000000 號，含門號0989│        │      │在宋慶輝身上所扣得。            │
│    │798984號SIM 卡1 張）        │        │      │                                │
├──┼──────────────┼────┼───┼────────────────┤
│ 3  │Nokia 牌行動電話（序號：3570│  1 支  │宋慶輝│在宋慶輝位在高雄市前鎮區○○○路│
│    │00000000000 號、000000000000│        │      │14巷1 弄3 號4 樓住處扣得。      │
│    │683 號，內含門號0000000000號│        │      │                                │
│    │SIM 卡1 張）                │        │      │                                │
└──┴──────────────┴────┴───┴────────────────┘
┌────────────────────────────────────────┐
│附表三：                                                                        │
├──────────────┬────┬────┬───────────────┤
│        物品名稱            │  數量  │ 持有人 │        備  註                │
├──────────────┼────┼────┼───────────────┤
│MOTOROLA牌行動電話（序號：35│  1 支  │周黃明居│在周黃明居位在高雄市林園區港嘴│
│0000000000000 號，含門號0983│        │        │二路31號住處扣得。            │
│817566號SIM 卡1 張）        │        │        │                              │
└──────────────┴────┴────┴───────────────┘
┌───────────────────────────────────────────┐
│附表四：                                                                              │
├──┬─────┬─────┬─────┬────────────────┬─────┤
│編號│ 監查號碼 │非監察號碼│ 通話時間 │        通話內容                │   備註   │
├──┼─────┼─────┼─────┼────────────────┼─────┤
│ 1  │0000000000│0000000000│ 99.5 .14 │林（文雄）：我那個你帶多少出來？│即犯罪事實│
│    │宋慶輝    │林文雄    │16：16：36│宋（慶輝）：有啦，你早一點我還在│欄二、(一)  │
│    │          │          │   至     │            林園這裡辦事情。    │（參原審卷│
│    │          │          │ 99.5 .14 │林：哦，好啦，我差不多5 點多打給│第91頁）  │
│    │          │          │17：7 ：13│    你。                        │          │
│    │          │          │          │宋：早一點啦。                  │          │
│    │          │          │          │林：我回來了。                  │          │
│    │          │          │          │宋：好啦，我往你那邊過去。      │          │
│    │          │          │          │林：好。                        │          │
├──┼─────┼─────┼─────┼────────────────┼─────┤
│ 2  │0000000000│0000000000│ 99.5 .24 │林（文雄）：要那個啊。          │即犯罪事實│
│    │宋慶輝    │林文雄    │19：23：51│宋（慶輝）：現在嗎？            │欄二、(二)  │
│    │          │          │   至     │林：是啊。                      │（參原審卷│
│    │          │          │ 99.5 .24 │宋：你就騎來凱旋路跟一心路那裡。│第92頁）  │
│    │          │          │19：34：47│林：要在這裡等是嗎？            │          │
│    │          │          │          │宋：是，你在那邊等我一下。      │          │
│    │          │          │          │林：好啦。                      │          │
│    │          │          │          │宋：你騎到哪裡了？              │          │
│    │          │          │          │林：一心路跟民權路啦。          │          │
│    │          │          │          │宋：你看後方啦，叫你看後方你聽不│          │
│    │          │          │          │    懂。                        │          │
├──┼─────┼─────┼─────┼────────────────┼─────┤
│ 3  │0000000000│0000000000│ 99.5 .24 │吳（輝隆）：舅仔哦。            │即犯罪事實│
│    │宋慶輝    │吳輝隆（飛│22：9 ：46│宋（慶輝）：誰？                │欄二、(三)  │
│    │          │龍仔）    │   至     │吳：飛龍仔。                    │（參原審卷│
│    │          │          │ 99.5 .24 │宋：怎樣？                      │第94-1頁、│
│    │          │          │23：3 ：41│吳：這次會錢我寫3 仟啦。        │第94-2頁）│
│    │          │          │          │宋：你要跟上次一樣那個是嗎？    │          │
│    │          │          │          │吳：是。                        │          │
│    │          │          │          │宋：我現在要往你那裡過去。      │          │
│    │          │          │          │吳：好。                        │          │
│    │          │          │          │宋：你現在人在哪裡？            │          │
│    │          │          │          │吳：我在南台路、大同路等你啦。  │          │
├──┼─────┼─────┼─────┼────────────────┼─────┤
│ 4  │0000000000│0000000000│ 99.6 .11 │林（文雄）：有空嗎？            │即犯罪事實│
│    │宋慶輝    │林文雄    │18：27：53│宋（慶輝）：有啊                │欄二、(四)  │
│    │          │          │   至     │林：我過去家裡那邊。            │（參原審卷│
│    │          │          │ 99.6 .11 │宋：你人在哪裡阿？              │第95頁）  │
│    │          │          │19：7 ：59│林：凱旋啊。                    │          │
│    │          │          │          │宋：快一點啦，我有約人誒。      │          │
│    │          │          │          │林：好啦。                      │          │
├──┼─────┼─────┼─────┼────────────────┼─────┤
│ 5  │0000000000│0000000000│ 99.8 .13 │吳（輝隆）：舅阿有方便過去找你嗎│即犯罪事實│
│    │宋慶輝    │吳輝隆（余│17：15：26│宋（慶輝）：有ㄚ。              │欄二、(六)  │
│    │          │青鴻）    │   至     │吳：三個人過去找你打麻將，打一下│（參原審卷│
│    │          │          │ 99.8 .13 │    31的。                      │第96頁）  │
│    │          │          │17：59：54│宋：我知啦。                    │          │
│    │          │          │          │吳：喂！舅ㄚ我坐車馬上就到了，在│          │
│    │          │          │          │    一心路了。                  │          │
│    │          │          │          │宋：我在等你，我在那。          │          │
│    │          │          │          │吳：我拿進去給你。              │          │
├──┼─────┼─────┼─────┼────────────────┼─────┤
│ 6  │0000000000│0000000000│ 99.8 .14 │吳（輝隆）：舅阿，過去找你有方便│即犯罪事實│
│    │宋慶輝    │吳輝隆（輝│09：37：34│            嗎？                │欄二、(七)  │
│    │          │龍）      │   至     │宋（慶輝）：有啦。              │（參原審卷│
│    │          │          │ 99.8 .14 │吳：喂！舅阿，我到了。          │第97頁）  │
│    │          │          │09：53：21│宋：好啦。                      │          │
│    │          │          ├─────┼────────────────┤          │
│    │          │          │ 99.8 .14 │吳：（簡訊：昨天較多今天較少，等│          │
│    │          │          │19：16：57│一會兒麻煩你加多一點，舅阿謝謝你│          │
│    │          │          │   至     │。輝龍傳訊）。                  │          │
│    │          │          │ 99.8 .14 │吳：喂！舅阿，我到了。          │          │
│    │          │          │19：35：54│宋：好啊。                      │          │
│    │          │          │          │☆上開通話，吳輝龍傳簡訊向宋慶輝│          │
│    │          │          │          │  抱怨上午給的毒品數量短缺，晚上│          │
│    │          │          │          │  宋慶輝立即補足短少毒品的數量。│          │
├──┼─────┼─────┼─────┼────────────────┼─────┤
│ 7  │0000000000│0000000000│ 99.8 .18 │吳（輝隆）：舅仔我待會兒過去找你│即犯罪事實│
│    │宋慶輝    │吳輝隆    │20：22：54│宋（慶輝）：多久？              │欄二、(八)  │
│    │          │          │   至     │吳：約半小時內，但我不太夠。    │（參原審卷│
│    │          │          │ 99.8 .18 │宋：不要常常這樣啦。            │第98、98-1│
│    │          │          │20：49：04│吳：我等一下先給你500 ，我等下只│頁）      │
│    │          │          │          │    能給你2000，這樣你聽的懂嗎？│          │
│    │          │          │          │宋：我知道。                    │          │
│    │          │          │          │吳：我不要上樓你可以下來了。    │          │
│    │          │          │          │宋：我在樓下啦。                │          │
│    │          │          │          │吳：好我騎過去。                │          │
├──┼─────┼─────┼─────┼────────────────┼─────┤
│ 8  │0000000000│0000000000│ 99.8 .20 │海仔（宋瑞榮）：喂！大兄是嗎？  │即犯罪事實│
│    │宋慶輝    │宋瑞榮（海│21：12：39│宋（慶輝）：你哪裡？            │欄二、(九)  │
│    │          │仔）      │   至     │海仔：我海仔。                  │（參原審卷│
│    │          │          │ 99.8 .20 │宋  ：哦，是怎樣？              │第99、100 │
│    │          │          │21：42：30│海仔：就要找你啊。              │頁）      │
│    │          │          │          │宋  ：哦，很那個嗎？1 缸而已。  │          │
│    │          │          │          │海仔：差不多2 而已。            │          │
│    │          │          │          │宋  ：你在哪裡？                │          │
│    │          │          │          │海仔：大埤頂這裡。              │          │
│    │          │          │          │宋  ：好啦。                    │          │
│    │          │          │          │海仔：2 張啦。                  │          │
│    │          │          │          │宋  ：那不用講啦。              │          │
│    │          │          │          │海仔：大仔...我在太平國小那裡。 │          │
│    │          │          │          │宋  ：好。                      │          │
├──┼─────┼─────┼─────┼────────────────┼─────┤
│ 9  │0000000000│0000000000│ 99.8 .20 │吳（輝隆）：我等一下過去家裡找你│即犯罪事實│
│    │宋慶輝    │吳輝隆（楊│21：50：08│            哦。                │欄二、(十)  │
│    │          │宏仁）    │   至     │宋（慶輝）：好啦，等下我回去打給│（參原審卷│
│    │          │          │ 99.8 .20 │            你。                │第101頁） │
│    │          │          │22：41：45│吳：我要到了，舅仔。。          │          │
│    │          │          │          │宋：好啦。                      │          │
│    │          │          │          │吳：舅仔我跟你講，4 個人。      │          │
└──┴─────┴─────┴─────┴────────────────┴─────┘
┌───────────────────────────────────────────┐
│附表五：                                                                              │
├───────────────────────────────────────────┤
│犯罪事實欄三、(一)部分：                                                                │
├──┬─────┬─────┬─────┬────────────────┬─────┤
│編號│監察、調閱│非監察、調│ 通話時間 │        通話內容                │   備註   │
│    │通聯對象  │閱通聯對象│          │                                │          │
├──┼─────┼─────┼─────┼────────────────┼─────┤
│ 1  │0000000000│0000000000│ 99.6 .9  │「阿及仔」、以左列門號之電話與被│參偵一卷第│
│    │「阿及仔」│周黃明居  │10：21：22│告周黃明居聯繫。                │166 頁。  │
├──┼─────┼─────┼─────┼────────────────┼─────┤
│ 2  │0000000000│0000000000│ 99.6 .9  │周黃（明居）：你有方便嗎？在安泰│參原審卷第│
│    │宋慶輝    │周黃明居  │10：43：00│              那裡那款誒。      │102、103  │
│    │          │          │          │宋（慶輝）：那種哦。            │頁）      │
│    │          │          │          │周黃：是。                      │          │
│    │          │          │          │宋  ：要下午點。                │          │
│    │          │          │          │周黃：要下午點哦。              │          │
│    │          │          │          │宋  ：嗯。                      │          │
│    │          │          │          ├────────────────┤          │
│    │          │          │ 99.6 .9  │周黃：不然你朋友起來打給我啦，他│          │
│    │          │          │13：11：39│      要那天「安泰」那種有沒有，│          │
│    │          │          │          │      那個的2 倍啦。            │          │
│    │          │          │          │宋  ：我知道啦，我跟他聯絡看看。│          │
│    │          │          │          ├────────────────┤          │
│    │          │          │ 99.6 .9  │周黃：喂，你有打是嗎？          │          │
│    │          │          │16：32：35│宋  ：有。                      │          │
│    │          │          │          │周黃：那個有嗎？                │          │
│    │          │          │          │宋  ：對啦，有是一定有啦，是要跟│          │
│    │          │          │          │      上次一樣，還是怎樣？      │          │
│    │          │          │          │周黃：沒啦，多一倍。            │          │
│    │          │          │          │宋  ：多一倍是嗎？              │          │
│    │          │          │          │周黃：多少啦？                  │          │
│    │          │          │          │宋  ：我還沒問他啦。            │          │
│    │          │          │          │周黃：你跟他問完再打給我。      │          │
├──┼─────┼─────┼─────┼────────────────┼─────┤
│ 3  │0000000000│0000000000│ 99.6 .9  │宋（慶輝）：那天在安泰醫院那裡有│參原審卷第│
│    │宋慶輝    │ 「阿良」 │16：30：40│            沒有，那個啦。      │104 頁    │
│    │          │          │          │阿良：是。                      │          │
│    │          │          │          │宋  ：你要給他嗎？              │          │
│    │          │          │          │阿良：好啊。                    │          │
│    │          │          │          │宋  ：多一倍誒。                │          │
│    │          │          │          │阿良：1 個哦。                  │          │
│    │          │          │          │宋  ：看要多少錢啊？            │          │
│    │          │          │          │阿良：就同那天那樣啊。          │          │
│    │          │          │          │宋  ：多一倍就對了。            │          │
│    │          │          │          │阿良：是。                      │          │
├──┼─────┼─────┼─────┼────────────────┼─────┤
│ 4  │0000000000│0000000000│ 99.6 .9  │宋（慶輝）：有啦，就跟上次拿的價│參原審卷第│
│    │宋慶輝    │周黃明居  │16：35：45│            錢多一倍就對了。    │104 頁）  │
│    │          │          │          │周黃（明居）：兩個用起來就一樣。│          │
│    │          │          │          │宋  ：37啦。                    │          │
│    │          │          │          │周黃：哦，這樣哦，你要拿來還是怎│          │
│    │          │          │          │      樣？                      │          │
│    │          │          │          │宋  ：啊他現在人呢？            │          │
│    │          │          │          │周黃：人在高雄啊。              │          │
│    │          │          │          │宋  ：人在高雄你也是要跟他聯絡叫│          │
│    │          │          │          │      他過來啊。                │          │
│    │          │          │          │周黃：哦，你跟他講9 張啦。      │          │
│    │          │          │          │宋  ：怎麼說。                  │          │
│    │          │          │          │周黃：你跟他講我另外那個2 張啦。│          │
│    │          │          │          │宋  ：好啦，我跟他講啦。        │          │
│    │          │          │          │周黃：2 張不要混在一起。        │          │
│    │          │          │          │宋  ：好啦，我再跟他講，叫他跟他│          │
│    │          │          │          │      收這樣啦。                │          │
│    │          │          │          │周黃：現在要叫他過去同樣那天那裡│          │
│    │          │          │          │      等你嗎？                  │          │
│    │          │          │          │宋  ：是啊是啊，安泰醫院啊。    │          │
│    │          │          │          │周黃：哦，好，我叫他過去。      │          │
├──┼─────┼─────┼─────┼────────────────┼─────┤
│ 5  │0000000000│0000000000│ 99.6 .9  │宋（慶輝）：他又不同人也沒那個，│參原審卷第│
│    │宋慶輝    │周黃明居  │16：38：24│            長得怎樣又不知道，你│105 頁）  │
│    │          │          │          │            沒講怎麼...。       │          │
│    │          │          │          │周黃（明居）：沒，也應該有他的電│          │
│    │          │          │          │              話。              │          │
│    │          │          │          │宋  ：那支我也不知道抄在那裡了。│          │
│    │          │          │          │周黃：不然我等一下再唸給你，再打│          │
│    │          │          │          │      給你，我放在電話裡。      │          │
│    │          │          │          ├────────────────┤          │
│    │          │          │ 99.6 .9  │周黃：0000000000。              │          │
│    │          │          │16：39：49│宋  ：什麼名字。                │          │
│    │          │          │          │周黃：我不知道，我叫他去安泰。  │          │
│    │          │          │          │宋  ：好啦，我叫他打這支電話就對│          │
│    │          │          │          │      了。                      │          │
│    │          │          │          │周黃：要記得跟他講，多2 仟就對了│          │
├──┼─────┼─────┼─────┼────────────────┼─────┤
│ 6  │0000000000│0000000000│ 99.6 .9  │宋（慶輝）：我跟你說一樣過去安泰│參原審卷第│
│    │宋慶輝    │ 「阿良」 │16：41：06│            那裡。              │105 頁    │
│    │          │          │          │阿良：幾點啊。                  │          │
│    │          │          │          │宋  ：他現在出發了。            │          │
│    │          │          │          │阿良：是。                      │          │
│    │          │          │          │宋  ：你抄起來，他的手機我唸給你│          │
│    │          │          │          │      啦。                      │          │
│    │          │          │          │阿良：哦，我拿筆抄起來。        │          │
│    │          │          │          │宋  ：0000000000。              │          │
│    │          │          │          │阿良：我知道。                  │          │
│    │          │          │          │宋  ：人家交代叫你收9 起來啦。  │          │
│    │          │          │          │阿良：好啦。                    │          │
├──┼─────┼─────┼─────┼────────────────┼─────┤
│ 7  │0000000000│0000000000│ 99.6 .9  │周黃明居以左列門號之電話聯繫「阿│參偵一卷第│
│    │「阿及仔」│周黃明居  │16：46：18│及仔」。                        │167 頁。  │
├──┼─────┼─────┼─────┼────────────────┼─────┤
│ 8  │0000000000│0000000000│ 99.6 .9  │「阿良」以左列門號之電話聯繫「阿│參偵一卷第│
│    │「阿及仔」│ 「阿良」 │17：03：19│及仔」。                        │167 頁。  │
├──┼─────┼─────┼─────┼────────────────┼─────┤
│ 9  │0000000000│0000000000│ 99.6 .9  │阿良：處理好了。                │參原審卷第│
│    │宋慶輝    │ 「阿良」 │17：09：17│宋（慶輝）：好了是嗎？過去了。  │106 頁    │
│    │          │          │          │阿良：我如果要過去，再拿給你。  │          │
└──┴─────┴─────┴─────┴────────────────┴─────┘
┌───────────────────────────────────────────┐
│附表六：                                                                              │
├───────────────────────────────────────────┤
│犯罪事實欄三、(二)部分：                                                                │
├──┬─────┬─────┬─────┬────────────────┬─────┤
│編號│監察、調閱│非監察、調│ 通話時間 │        通話內容                │   備註   │
│    │通聯對象  │閱通聯對象│          │                                │          │
├──┼─────┼─────┼─────┼────────────────┼─────┤
│ 1  │0000000000│0000000000│ 99.6 .14 │「阿及仔」以左列門號之電話與被告│參偵一卷第│
│    │周黃明居  │「阿及仔」│11：56：01│周黃明居聯繫。                  │168 頁。  │
├──┼─────┼─────┼─────┼────────────────┼─────┤
│ 2  │0000000000│0000000000│ 99.6 .14 │周黃（明居）：他剛才有打給我。  │參原審卷第│
│    │宋慶輝    │周黃明居  │12：16：54│宋（慶輝）：是。                │108 頁）  │
│    │          │          │          │周黃：看你哪有沒有。            │          │
│    │          │          │          │宋  ：他要處理是嗎？            │          │
│    │          │          │          │周黃：是。                      │          │
│    │          │          │          │宋  ：哦，好啦，我給他處理啦。  │          │
│    │          │          │          │周黃：看你怎樣你再打電話給我。  │          │
│    │          │          │          ├────────────────┤          │
│    │          │          │ 99.6 .14 │周黃：現在他說要在上次高雄那裡拿│          │
│    │          │          │14：25：04│      就好了，你聽懂嗎？        │          │
│    │          │          │          │宋  ：說幾點啊？                │          │
│    │          │          │          │周黃：他現要開一輛貨車說要去機場│          │
│    │          │          │          │      啦，現在啦。              │          │
│    │          │          │          │宋  ：他的電話幾號你給我。      │          │
│    │          │          │          │周黃：他說要一半而已，他說要補給│          │
│    │          │          │          │      人的。                    │          │
│    │          │          │          ├────────────────┤          │
│    │          │          │ 99.6 .14 │周黃：0000000000，你藥仔若那個，│          │
│    │          │          │14：26：52│      最少跟他拿5 皮啦。        │          │
│    │          │          │          │宋  ：你有跟他講了嗎？          │          │
│    │          │          │          │周黃：我還沒跟他講，現在要跟他講│          │
├──┼─────┼─────┼─────┼────────────────┼─────┤
│ 3  │0000000000│0000000000│ 99.6 .14 │周黃明居以左列門號之電話聯繫「阿│參偵一卷第│
│    │周黃明居  │「阿及仔」│14：28：03│及仔」。                        │168 頁。  │
├──┼─────┼─────┼─────┼────────────────┼─────┤
│ 4  │0000000000│0000000000│ 99.6 .14 │周黃（明居）：我現在跟他講完了。│參原審卷第│
│    │宋慶輝    │周黃明居  │14：28：36│宋（慶輝）：好啊。              │108 頁）  │
│    │          │          │          │周黃：你再跟他聯絡，看... 。    │          │
│    │          │          │          │宋  ：是啦，我在另外跟他約時間啦│          │
├──┼─────┼─────┼─────┼────────────────┼─────┤
│ 5  │0000000000│0000000000│ 99.6 .14 │宋（慶輝）：我明居的朋友。      │參原審卷第│
│    │宋慶輝    │「阿及仔」│14：29：31│阿及仔：是。                    │109 頁）  │
│    │          │          │          │宋  ：你誰？                    │          │
│    │          │          │          │阿及仔：我「阿及仔」。          │          │
│    │          │          │          │宋  ：「阿及仔」我跟你講... 現在│          │
│    │          │          │          │      我還沒接到... 拿到的時候我│          │
│    │          │          │          │      再跟你講，我們再另外約地方│          │
│    │          │          │          │      ，我再拿過去給你。        │          │
│    │          │          │          │阿及仔：多久要打給我，我現在要去│          │
│    │          │          │          │        機場。                  │          │
│    │          │          │          │宋  ：沒關係，我再打給你。      │          │
├──┼─────┼─────┼─────┼────────────────┼─────┤
│ 6  │0000000000│0000000000│ 99.6 .14 │宋（慶輝）：那天那個這次要一半而│參原審卷第│
│    │宋慶輝    │ 「阿良」 │14：40：29│            已。                │109 頁    │
│    │          │          │          │阿良：哦，好。                  │          │
│    │          │          │          │宋  ：是啦，他好像在小港機場這附│          │
│    │          │          │          │      近。                      │          │
│    │          │          │          │阿良：好啦好啦。                │          │
│    │          │          │          │宋  ：你電話有嗎？              │          │
│    │          │          │          │阿良：有啦，他那天有抄給我。    │          │
│    │          │          │          │宋  ：你打給他，看在哪裡，跟他收│          │
│    │          │          │          │      5 張起來。                │          │
│    │          │          │          │阿良：好啦。                    │          │
├──┼─────┼─────┼─────┼────────────────┼─────┤
│ 7  │0000000000│0000000000│ 99.6 .15 │周黃（明居）：剛才那個打電話跟我│參原審卷第│
│    │宋慶輝    │周黃明居  │12：29：25│              講啦。            │110 頁）  │
│    │          │          │          │宋（慶輝）：誰啊。              │          │
│    │          │          │          │周黃：高雄那個，昨天你牽機車給他│          │
│    │          │          │          │      騎，說騎兩趟就冒黑煙了。  │          │
│    │          │          │          │宋  ：有可能嗎？                │          │
│    │          │          │          │周黃：他現在打電話跟我講，說以後│          │
│    │          │          │          │      那種東西不要再那個。      │          │
└──┴─────┴─────┴─────┴────────────────┴─────┘
┌───────────────────────────────────────────┐
│附表七：                                                                              │
├──┬──────────────┬────┬───┬────────────────┤
│編號│        物品名稱            │  數量  │持有人│          備  註                │
├──┼──────────────┼────┼───┼────────────────┤
│ 1  │安非他命（含袋毛重16.6公克）│  5 包  │宋慶輝│警方前往上開大義路拘提宋慶輝時，│
│    │                            │        │      │在宋慶輝身上所扣得。            │
├──┼──────────────┼────┼───┼────────────────┤
│ 2  │海洛因（驗後淨重0.26公克，空│  1 包  │宋慶輝│同上。                          │
│    │包裝重0.34公克）            │        │      │                                │
├──┼──────────────┼────┼───┼────────────────┤
│ 3  │安非他命（含袋毛重3 公克）  │  2 包  │宋慶輝│在宋慶輝上開大義路居處2 樓扣得。│
├──┼──────────────┼────┼───┼────────────────┤
│ 4  │海洛因（驗後淨重10.37 公克，│  4 包  │宋慶輝│在宋慶輝上開大義路居處2 樓扣得。│
│    │空包裝總重1.16公克）        │        │      │                                │
├──┼──────────────┼────┼───┼────────────────┤
│ 5  │Any call牌行動電話（序號：35│  1 支  │宋慶輝│警方前往上開大義路拘提宋慶輝時，│
│    │000000000000號，含門號098648│        │      │在宋慶輝身上所扣得。            │
│    │5555號SIM 卡1 張）          │        │      │                                │
├──┼──────────────┼────┼───┼────────────────┤
│ 6  │Nokia 牌行動電話（序號：3515│  1 支  │宋慶輝│警方前往上開大義路拘提宋慶輝時，│
│    │00000000000 號，內含門號0987│        │      │在宋慶輝身上所扣得。            │
│    │899884號SIM 卡1 張）        │        │      │                                │
├──┼──────────────┼────┼───┼────────────────┤
│ 7  │塑膠鏟管                    │  1 支  │宋慶輝│警方前往上開大義路拘提宋慶輝時，│
│    │                            │        │      │在宋慶輝身上所扣得。            │
├──┼──────────────┼────┼───┼────────────────┤
│ 8  │注射針筒（使用過）          │  1 支  │宋慶輝│同上。                          │
├──┼──────────────┼────┼───┼────────────────┤
│ 9  │注射針筒（未使用過）        │  1 支  │宋慶輝│同上。                          │
├──┼──────────────┼────┼───┼────────────────┤
│ 10 │玻璃球吸食器                │  1 個  │宋慶輝│在宋慶輝上開大義路居處2 樓扣得。│
├──┼──────────────┼────┼───┼────────────────┘
│ 11 │注射針筒                    │  3 支  │宋慶輝│同上。                          │
├──┼──────────────┼────┼───┼────────────────┤
│ 12 │橡皮管                      │  1 條  │宋慶輝│同上。                          │
├──┼──────────────┼────┼───┼────────────────┤
│ 13 │殘渣袋                      │  4 個  │宋慶輝│同上。                          │
├──┼──────────────┼────┼───┼────────────────┤
│ 14 │SIM 卡（卡號：00000000000000│  1 張  │宋慶輝│同上。                          │
│    │0 號）                      │        │      │                                │
├──┼──────────────┼────┼───┼────────────────┤
│ 15 │夾鏈袋（小）                │  1 包  │宋慶輝│同上。                          │
├──┼──────────────┼────┼───┼────────────────┤
│ 16 │夾鏈袋（大）                │  1 包  │宋慶輝│同上。                          │
├──┼──────────────┼────┼───┼────────────────┤
│ 17 │現金（新臺幣）              │476,000 │宋慶輝│警方前往上開大義路拘提宋慶輝時，│
│    │                            │   元   │      │在宋慶輝身上所扣得。            │
├──┼──────────────┼────┼───┼────────────────┤
│ 18 │現金（新臺幣）              │ 15,800 │宋慶輝│警方前往上開大義路拘提宋慶輝時，│
│    │                            │   元   │      │在宋慶輝身上所扣得。            │
└──┴──────────────┴────┴───┴────────────────┘
┌───────────────────────────────────────────┐
│附表八：                                                                              │
├──┬──────────────┬────┬────┬───────────────┤
│編號│        物品名稱            │  數量  │ 持有人 │        備  註                │
├──┼──────────────┼────┼────┼───────────────┤
│ 1  │塑膠鏟管                    │  1 支  │周黃明居│在周黃明居位在高雄市林園區港嘴│
│    │                            │        │        │二路31號住處扣得。            │
├──┼──────────────┼────┼────┼───────────────┤
│ 2  │夾鏈袋（小）                │  1 包  │周黃明居│同上。                        │
└──┴──────────────┴────┴────┴───────────────┘
附錄本判決論罪科刑法條：
毒品危害防制條例第4 條第1、2項
製造、運輸、販賣第一級毒品者，處死刑或無期徒刑；處無期徒
刑者，得併科新臺幣2 千萬元以下罰金。
製造、運輸、販賣第二級毒品者，處無期徒刑或7 年以上有期徒
刑，得併科新臺幣1 千萬元以下罰金。